【裁判字號】    98,聲,508
【裁判日期】    980624
【裁判案由】    停止執行
【裁判全文】
臺灣臺南地方法院民事裁定               98年度聲字第508號
聲  請  人  甲○○
相  對  人  乙○○
上列當事人間聲請停止強制執行事件，本院裁定如下：
    主  文
聲請人供擔保新臺幣肆拾肆萬仟佰玖拾元後，臺灣高雄地方
法院九十八年度司執字第二四六一五號及本院九十八年度執助字
第三一六號強制執行事件之強制執行程序，於本院九十八年度訴
字第五五三號債務人異議之訴事件判決確定或和解、撤回前應暫
予停止。
    理  由
一、本件聲請人主張：伊受臺灣高雄地方法院九十八度司執字第
    二四六一五號強制執行及鈞院九十八年度執助字第三一六號
    強制執行，已向鈞院提起債務人異議之訴，經鈞院以九十八
    年度訴字第五五三號受理在案。聲請人願供擔保，依法聲請
    裁定停止臺灣高雄地方法院及鈞院上開強制執行事件之執行
    程序等語。
二、按有回復原狀之聲請或提起再審或異議之訴，或對於和解為
    繼續審判之請求，或提起宣告調解無效之訴、撤銷調解之訴
    ，或對於許可強制執行之裁定提起抗告時，法院因必要情形
    或依聲請定相當並確實之擔保，得為停止強制執行之裁定。
    強制執行法第十八條第二項定有明文。又法院因必要情形或
    依聲請定相當並確實之擔保，為停止強制執行之裁定者，該
    擔保金額之多寡應如何認為相當，固屬法院職權裁量之範圍
    ，惟此項擔保係備供強制執行債權人因停止執行所受損害之
    賠償，因此，法院定擔保金額時，自應斟酌該債權人因停止
    執行未能即時受償、利用該標的物所受之損害額，或其因另
    供擔保強制執行所受之損害額定之，非以標的物之價值或其
    債權額為依據。
三、本件聲請人以其已向本院提起債務人異議之訴，及前揭臺灣
    高雄地方法院及本院強制執行事件中聲請人所遭強制執行之
    財產一旦拍賣勢難回復原狀為由，聲請裁定停止上開執行事
    件就系爭建物之強制執行程序，經本院調取上開強制執行事
    件及債務人異議之訴卷宗審究後，認為聲請人之聲請為有理
    由，應予准許。又上開經相對人聲請強制執行之不動產（包
    括臺灣高雄地方法院所執行之高雄縣茄萣鄉○○段六九○及
    六九一地號土地應有部分各為七三五○○分之五八四、同段
    七一四及七一五地號土地應有部分各為五分之一，本院受託
    執行之臺南市○區○○段一四○及一五八地號土地、同段五
    五建號建物），其土地公告現值及建物課稅現值合計為二百
    三十九萬九千六百三十六元，有財政部臺灣省南區國稅局財
    產歸屬資料清單附於上開臺灣高雄地方法院強制執行事件卷
    宗可參；而相對人上開聲請強制執行債權為新臺幣（下同）
    二百零四萬六千四百十六元，亦有相對人強制執行聲請狀附
    於上開臺灣高雄地方法院強制執行事件卷宗為憑，且經本院
    調取臺灣高雄地方法院九十七年度家訴字第二一號分割遺產
    事件卷宗核閱無訛。故相對人因無法獲得即時清償而運用之
    資金應為二百零四萬六千四百十六元。相對人可能遭受損失
    為上開金額之利息，本院認該項損失，以法定利率即週年利
    率百分之五計算較為客觀，且不受利率波動之影響，應屬核
    算相對人因停止執行所受損害之最妥適標準。又上開債務人
    異議之訴，其訴訟標的價額為二百零四萬六千四百十六元，
    逾民事訴訟法第四百六十六條第一項、第三項所定金額，得
    上訴第三審，依據司法院頒布之各級法院辦案期限實施要點
    所定民事通常訴訟程序辦案期限第一審為一年四個月、第二
    審為二年、第三審為一年，共計四年四個月。是以，本件如
    准予停止執行，相對人等於上述期間將受有因遲延受償之利
    息損害，依前揭標準計算結果，聲請人應提供之擔保金額以
    四十四萬三千三百九十元為適當【計算式：2,046,416×5%
    ×（4＋4/12 ）=443,390元，元以下四捨五入】。爰酌定如
    上擔保金額，裁定如主文。
四、依強制執行法第十八條第二項，裁定如主文。
中    華    民    國    98    年    6     月    24    日
                  民事第二庭    法  官  陳賢德
以上正本證明與原本無異。
如對本裁定抗告，應於收受裁定正本送達後十日內向本院提出抗
告狀，並繳納抗告裁判費新臺幣一千元整。
中    華    民    國    98    年    6     月    24    日
                                書記官  張晶瑩


司法院資訊處製作；財團法人民間司法改革基金會備份。
